臺灣臺北地方法院刑事判決　　　　　　　95年度易字第2914號
公　訴　人　臺灣臺北地方法院檢察署檢察官
被　　　告　甲○○
上列被告因家庭暴力防治法案件，經檢察官聲請簡易判決處刑（
九十五年度偵字第二二七五三號），本院認不宜以簡易判決處刑
，改依通常程序審理，判決如下：
    主  文
甲○○違反法院依家庭暴力防治法第十五條所為禁止實施家庭暴
力行為之裁定，處拘役參拾日，如易科罰金，以新臺幣壹仟元折
算壹日。
    事  實
一、甲○○係乙○○○之夫，二人屬家庭暴力防治法第三條第一
    款之家庭成員關係。緣乙○○○前於民國九十五年七月間向
    本院聲請保護令，經本院家事法庭於九十五年八月七日核發
    九十五年度暫家護字第三五六號民事暫時保護令，裁定甲○○不得對王葛淑萍實施身體上不法侵害之家庭暴力行為，甲○○並於九十五年八月九日收受上開民事暫時保護令。甲○○於九十五年十月五日下午五時四十分許，在該民事暫時保
    護令有效期間內，前去臺北市○○區○○街七十九號地下一
    樓欲領取薪資，王葛淑萍亦主動隨行，然因王葛淑萍在上址
    以行動電話向友人轉述甲○○偷錢云云，甲○○因而心生不
    滿，竟基於傷害人之身體及違反保護令之犯意，徒手毆打王
    葛淑萍左臉頰，並拉扯王葛淑萍，而實施家庭暴力行為，致
    王葛淑萍倒地，並因而受有左臉頰挫傷、左膝下鈍挫傷合併
    瘀血等傷害。
二、案經王葛淑萍訴由臺北市政府警察局萬華分局報告臺灣臺北
    地方法院檢察署檢察官聲請簡易判決處刑，本院認不宜以簡
    易判決處刑，改依通常程序審理。
 　 理  由
一、訊據被告甲○○坦承於收受民事暫時保護令後，在前揭時地
    與告訴人王葛淑萍發生口角，以及曾拉扯告訴人之事實，惟
    矢口否認有何傷害及違反保護令犯行，並辯稱：當時告訴人
    在跟朋友講電話，說伊偷錢，伊聽了很不高興，就要把告訴
    人的電話拿過來，向她的朋友解釋，結果沒有拿到，發生了
    拉扯，當時告訴人坐在椅子上，伊拉告訴人要到外面去，但
    告訴人不肯，伊不知告訴人當日有無受傷云云。經查：
（一）被告與告訴人為夫妻關係，告訴人曾向本院聲請保護令，
      並由本院家事法庭於九十五年八月七日核發九十五年度暫
      家護字第三五六號暫時保護令，命被告不得對告訴人實施
      身體上不法侵害之家庭暴力行為，且該暫時保護令已於九
      十五年八月九日送達予被告本人收受之事實，業據被告供
      承在卷（見偵卷第二九頁、本院卷第十頁背面、十一頁、
      三三頁背面），並有該暫時保護令及送達證書在卷足參（
      見偵卷第十一至十三頁、本院卷第三五頁），復據本院核
      閱九十五年度家護字第四三二號卷宗屬實。
（二）告訴人於前揭時地遭被告毆打成傷之經過，業據證人即告
      訴人到庭證述：九十五年十月五日下午五時四十分許，被
      告帶伊前去臺北市○○區○○街七十九號地下一樓倉庫，
      要去向被告的老闆拿薪水，伊打電話跟朋友蕭淑容聊天，
      因為伊朋友曾經代被告墊一筆錢，伊朋友說要由被告來付
      ，伊說就是這樣，被告對伊說你講話聽了不爽，就衝過來
      打伊臉，當時伊是坐著的，被告又拖伊去撞柱子，被告就
      將伊電話拿去，伊就用另一支手機報案，後來二位警員一
      起下來現場，當時伊一直坐在地上站不起來，伊一直跟警
      察說伊腳很痛，其中一位警察問伊要不要去看醫生，伊有
      向警察表示遭被告毆打，後來警察扶伊起來，再帶去漢中
      街派出所做筆錄，報案的隔天伊去醫院驗傷等語綦詳（見
      本院卷第二九頁背面至三二頁），而告訴人於九十五年十
      月五日下午五時四十一分、五十分接續以行動電話撥打一
      一０報警，有通聯紀錄可資勾稽（見本院卷第十四、十七
      頁），且告訴人受有左臉頰挫傷、左膝下鈍挫傷合併瘀血
      等傷害之事實，亦有行政院國軍退除役官兵輔導委員會臺
      北榮民總醫院九十五年十月六日診斷證明書在卷可參（見
      偵卷第九頁）。
（三）另審酌證人即臺北市政府警察局萬華分局漢中街派出所警
      員丙○○亦證述：九十五年十月五日伊與丁○○服勤下午
      五至七點之巡邏勤務，接獲派出所值班台通報，前去昆明
      街七十九號地下一樓，到現場時，告訴人說被她先生毆打
      ，告訴人說她腳不舒服，不能走路，地下一樓是倉庫，不
      是營業處所，沒有其他民眾在場‧‧‧到現場時告訴人坐
      在地上，並告訴伊她腳很痛爬不起來等語在卷（見本院卷
      第二六至二八、三三頁），且與警員丁○○證述：伊到地
      下室就看到告訴人說她受傷，需要我們協助，告訴人是說
      被她先生毆打，當時告訴人有說她身體那邊受傷，好像是
      腳，告訴人有說要去驗傷等語大致相符（見本院卷第二八
      頁），並參照告訴人左膝下方確有受傷，亦有照片附卷可
      佐（見偵卷第三三頁），從而審酌被告坦承因不悅告訴人
      以電話與友人交談之內容曾拉扯告訴人以取去電話之經過
      （見本院卷第三三頁），以及告訴人指訴因遭被告毆打乃
      受有前揭傷害，並衡諸證人丙○○、丁○○於到場時均目
      睹告訴人坐在地上並陳述腳部受傷且並無他人在場，足認
      告訴人指訴稱遭被告毆打並拉扯而倒地受傷等語確係事實
      ，而非子虛之詞。至警員丙○○、丁○○雖另證稱：當時
      沒有看到告訴人有明顯外傷等語（見本院卷第二六頁背面
      、二八頁背面），然告訴人左臉頰所受傷勢本屬輕微，而
      告訴人左膝下方復遭衣物遮蓋，且案發現場乃係地下室，
      光線照明未及地面明亮，是尚難僅以證人丙○○、丁○○
      曾證述告訴人無明顯外傷，而遽為有利被告之認定。
（四）綜上所述，被告於收受暫時保護令後，僅因不滿告訴人與
      友人之電話對談內容，乃徒手毆打告訴人左臉，並拉扯告
      訴人以致告訴人倒地，並受有左臉頰挫傷、左膝下鈍挫傷
      合併瘀血等傷害，且告訴人所受傷勢與被告之毆打拉扯犯
      行，確有相當因果關係，從而被告辯稱僅有拉扯不知告訴
      人有無受傷云云，均屬臨訟卸責之詞，委無可取，故本件
      事證明確，被告犯行堪予認定，應依法論科。至被告雖請
      求傳訊伊女兒到庭，然被告業自承伊女兒於案發時並不在
      現場（見本院卷第三四頁），是自無傳喚該證人之必要，
      附予敘明。
二、核被告所為，係犯家庭暴力防治法第五十條第一款之違反保
    護令罪及刑法第二百七十七條第一項之傷害罪。被告一行為
    觸犯數罪名，為想像競合犯，應從一重之違反保護令罪處斷
    。爰審酌被告僅因細故爭執之犯罪動機、徒手拉扯毆打之犯
    罪手段、平日素行、智識程度、與告訴人為夫妻關係、告訴
    人所受傷勢尚非嚴重、犯罪所生之危害、犯罪後坦承部分事
    實經過然否認犯罪之態度等一切情狀，判處如主文所示之刑
    ，並諭知易科罰金之折算標準，以示懲儆。
據上論斷，應依刑事訴訟法第四百五十二條、第二百九十九條第
一項前段、家庭暴力防治法第五十條第一款，刑法第二百七十七
條第一項、第五十五條、第四十一條第一項前段，刑法施行法第
一條之一，判決如主文。
本案經檢察官戴文亮到庭執行職務。
中　　華　　民　　國　　96　　年　　2 　　月　　27　　日
                  刑事第十四庭審判長法  官  宋松璟
                                    法  官  李家慧
                                    法  官  劉煌基
以上正本證明與原本無異。
如不服本判決，應於判決送達後十日內向本院提出上訴狀（應抄
附繕本）。告訴人或被害人如對於本判決不服者，應具備理由請
求檢察官上訴，其上訴期間之計算係以檢察官收受判決正本之日
期為準。
                                    書記官  陳豪達
中　　華　　民　　國　　96　　年　　2 　　月　　27　　日
附錄論罪法條：
家庭暴力防治法第50條
（違反保護令罪之處罰）
違反法院依第 13 條、第 15 條所為之下列裁定者，為本法所稱
之違反保護令罪，處3年以下有期徒刑、拘役或科或併科新台幣1
0萬元以下罰金︰
一、禁止實施家庭暴力行為。
二、禁止直接或間接騷擾、接觸、通話或其他連絡行為。
三、命遷出住居所。
四、遠離住居所、工作場所、學校或其他特定場所。
五、命完成加害人處遇計畫：戒癮治療、精神治療、心理輔導或
    其他治療、輔導。
